【裁判字號】    91,交訴,171
【裁判日期】    920107
【裁判案由】    過失傷害等
【裁判全文】
臺灣臺中地方法院刑事判決                        九十一年度交訴字第一七一號
    公  訴  人  臺灣台中地方法院檢察署檢察官
    被      告  張曉蘭即甲○.
右列被告因公共危險等案件，經檢察官提起公訴 (九十一年度偵字第一六三五一號)
本院判決如左：
    主  文
張曉蘭因過失傷害人，處有期徒刑參月，如易科罰金，以參佰元折算壹日；又駕駛動
力交通工具肇事，致人受傷而逃逸，處有期徒刑陸月，如易科罰金，以參佰元折算壹
日。應執行有期徒刑柒月，如易科罰金，以參佰元折算壹日。
    事  實
一、張曉蘭於民國九十一年六月九日零時五分許，駕駛其夫張海東所有之牌照號碼Ｏ
    Ａ－二二四五號自小客車，沿台中縣太平市○○路由西向東往新平路方向行駛，
    途經東平路九四八號前時，本應注意汽車行駛時，駕駛人應注意車前狀況及在雙
    向車道行駛在劃有分向限制線之路段，不得駛入來車之車道內，並隨時採取必要
    之安全措施，而依當時情況又非不能注意。詎於行經前開路段時，為將車輛停靠
    在東平路九四八號前，竟疏於遵守上開交通規則，跨越分向限制線將前開車輛逆
    向駛入對向來車之第外側車道，因而撞擊對向沿東平路外側車道行駛，由乙○○
    所騎乘之車號ＥＺＯ－六七三號輕型機車，致乙○○及其所搭載之丙○○人車倒
    地，乙○○因此受有腹部挫傷，丙○○因此受有右側脛骨骨折等普通傷害。又張
    曉蘭於駕駛前開自用小客車肇事致乙○○及丙○○人車倒地受傷後，竟僅下車查
    看其駕駛之前開車輛並進入東平路九四八號之工廠拿取皮包，而未理會乙○○、
    丙○○二人之喊叫，亦未查看乙○○及丙○○傷勢，亦未報警處理或採取救護措
    施，竟另行起意肇事逃逸，隨即駕駛該車離去。嗣經乙○○及丙○○記下張曉蘭
    駕駛之前開車輛車牌，報警處理，因而循線查獲上情。
二、案經被害人乙○○及丙○○訴由台中縣警察局霧峰分局報告檢察官偵查起訴。
    理  由
一、訊據被告張曉蘭對於右揭時、地駕車跨越分向限制線駛入對向車道等情坦承不諱
    ，惟矢口否認有過失傷害及肇事逃逸之犯行，辯稱：當時其將車停好才聽到碰一
    聲，馬上下車查看，但未見到其他人車，亦未見到自己車輛毀損，故不知發生車
    禍，於進工廠拿皮包後即開車回家，直到隔日經警通知，始知當晚遭丙○○駕駛
    機車撞擊其停放之車輛云云。惟查：右揭犯罪事實，業據告訴人乙○○、丙○○
    於警詢、偵查中及本院審理時指述甚詳，且二人所訴情節互核一致，並有台中縣
    警察局道路交通事故調查報告表、現場處理警員何惠榮職務報告書各一紙及現場
    照片二幀、車損照片四幀附卷可稽。且查如依被告所辯，係乙○○係駕駛機車撞
    擊其停放之車輛，則乙○○所駕駛之前揭機車前方車輪或車殼應有毀損之處，然
    觀諸乙○○駕駛之前開輕型機車車損相片，該車係右側角踏板、後輪右側因撞擊
    損壞，並非機車前方受損，可見該輕型機車係自右側遭受撞擊，並非向前撞擊，
    是被告此部份辯解，顯不足採。再者，依被告所駕駛之前揭車輛車損相片所示，
    該車右前角保險桿有擦撞痕、右前角燈上方鈑金凹陷等損害，此等損害顯而易見
    ，並非難以窺見，而車禍發生後被害人乙○○及丙○○距離被告僅約三、四公尺
    ，並均曾大聲責罵被告諸情，被告辯稱其下車查看，並未見到其他人車，亦未見
    到自己車輛毀損，故不知發生車禍一節，亦難予以採信。雖被告另舉証人張美麗
    、巴利（中文譯名）二人用以証明被告駕駛上開車輛係在停止狀態，本件車禍係
    告訴人乙○○駕駛車輛，未注意車前狀況以致肇事云云。惟証人張美麗証稱：當
    時雨下很大，就像車子潑到水的聲音，車輛離開時也沒有看到告訴人二人等語。
    証人巴利証稱：伊距離車禍現場約五十公尺，那天下大雨很模糊，看不清楚，被
    告車子當時是停止狀態，車子也有開燈等語。惟查証人張美麗及巴利上開証詞，
    核與本件車禍撞擊後現場遺留跡証不符，已如前述，且依証人巴利所云，其先則
    稱伊距離車禍現場約五十公尺，那天下大雨很模糊，看不清楚；後則証稱被告車
    子當時是停止狀態，車子也有開燈云云，足見其証詞顯非實在，是証人張美麗、
    巴利二人上開証詞，要屬迴護之詞，不足以作為被告之有利証明，附予敘明。
二、按汽車行駛時，駕駛人應注意車前狀況及在雙向車道行駛在劃有分向限制線之路
    段，不得駛入來車之車道內，並隨時採取必要之安全措施。道路交通安全規則第
    九十四條第三項、第九十七條定有明文。被告駕駛車輛時自應注意上述道路交通
    安全規定，而依當時路況雖係夜間又有傾盆大雨，然依現場照片可知能見度尚佳
    ，又無不能注意之情形，竟疏不注意以致肇事，致告訴人乙○○受有腹部挫傷，
    丙○○受有右側脛骨骨折等普通傷害。被告之過失駕駛行為，核與被害人乙○○
    、丙○○之受傷間，確有相當因果關係。又按汽車駕駛人駕駛汽車肇事致人受傷
    或死亡，應即採取救護或其他必要措施，並向警察機關報告，不得駛離或逃逸，
    道路交通管理處罰條例第六十二條定有明文。本件被告駕車肇事致告訴人乙○○
    、丙○○二人受傷，對於告訴人乙○○、丙○○二人肇事後之呼喊不予理會，且
    未報警處理，旋即駕車離去，是被告肇事逃逸故意，已甚灼然，所辯無非卸責之
    詞，不足採信。被告上開犯行，事証已臻明確，犯行均堪以認定。
三、核被告所為係犯刑法第二百八十四條第一項前段之過失傷害罪、同法第一百八十
    五條之四肇事逃逸罪。又被告一過失行為致告訴人乙○○、丙○○二人受有傷害
    ，應依想像競合犯從一過失傷害罪處斷。被告所犯上開二罪間，犯意各別，罪名
    互異，應予分論併罰。爰審酌被告肇事後棄被害人於不顧，其罪行甚重，本件車
    禍被告過失責任之輕重，告訴人所受傷害程度非重及被告尚無犯罪前科，因一時
    失慮致蹈刑章等一切情狀，從輕量處如主文所示之刑，並諭知易科罰金之折算標
    準及定其應執行刑。
據上論斷，應依刑事訴訟法第二百九十九條第一項前段，刑法第一百八十五條之四、
第二百八十四條第一項前段、第五十一條第五款、第四十一條第一項前段、罰金罰鍰
提高標準條例第一條前段、第二條，判決如主文。
中      華      民      國    九十二    年      一      月      七      日
                                 臺灣臺中地方法院交通法庭
                                          法  官  許  金  樹
右正本證明與原本無異。
如不服本判決，應於判決送達後十日內，向本院提出上訴狀。
                                          書記官
中      華      民      國    九十二    年      一      月      七      日
附錄論罪科刑法條：
刑法第一百八十五條之四：駕駛動力交通工具肇事，致人死傷而逃逸者，處六月以上
五年以下有期徒刑。
刑法第二百八十四條第一項
因過失傷害人者，處六月以下有期徒刑、拘役或五百元以下罰金，致重傷者，處一年
以下有期徒刑、拘役或五百元以下罰金。


司法院資訊處製作；財團法人民間司法改革基金會備份。
